【裁判字號】    97,訴,630
【裁判日期】    970829
【裁判案由】    違反毒品危害防制條例
【裁判全文】
臺灣嘉義地方法院刑事判決               97年度訴字第630號
公  訴  人  臺灣嘉義地方法院檢察署檢察官
被      告  甲○○
                    （現於臺灣嘉義監獄鹿草分監執行中）
上列被告因違反毒品危害防制條例案件，經檢察官提起公訴（九
十七年度毒偵字第一二三０號），本院合議庭裁定由受命法官以
簡式程序進行審理，判決如下：
    主  文
甲○○施用第一級毒品，累犯，處有期徒刑拾月。
    事  實
一、甲○○前於民國九十二年間因施用毒品案件，經本院以九十
    二年度毒聲字第九０二號裁定令入戒治處所施以強制戒治，
    迄九十三年一月九日因毒品危害防制條例修正施行而免除戒
    治視為執行完畢，同案刑事部分則經本院以九十二年度訴字
    第五二五號判處有期徒刑七月確定；復於九十三年間因違反
    毒品危害防制條例案件，經本院以九十三年度嘉簡字第三三
    二號判處有期徒刑六月，如易科罰金，以銀元三百元折算一
    日確定，上開二罪接續執行，於九十四年三月十四日縮短刑
    期假釋出監，並付保護管束，迄九十四年四月六日保護管束
    期滿，未經撤銷，視為執行完畢；又於九十五年間因搶奪等
    案件，經本院以九十五年度訴字第一九八號判處應執行有期
    徒刑一年四月確定，後經裁定減刑為應執行有期徒刑八月；
    再於九十五年間因違反毒品危害防制條例等案件，經本院分
    別判處有期徒刑六月、有期徒刑七月及有期徒刑四月，再經
    定其應執行刑為有期徒刑一年三月確定，後經裁定減刑為應
    執行有期徒刑七月又十五日確定，上開裁定減刑後之有期徒
    刑均得易科罰金，迄九十六年十二月十日易科罰金執行完畢
    。詎甲○○仍不知悔改，在上開強制戒治執行完畢五年內，
    另起施用第一級毒品之犯意，於九十七年三月二十二日中午
    十時許，在其位於嘉義縣民雄鄉菁埔村十六鄰菁埔一九三號
    住處內，以將第一級毒品海洛因加水後使用針筒施打之方式
    ，施用海洛因乙次。嗣於九十七年三月二十四日下午一時十
    分許，騎乘車牌號碼 MBH-675號重型機車途經嘉義市○區○
    ○○道與永春五街口時為警盤檢查獲，於同日下午四時十分
    許為警得其同意採尿送驗，其結果呈嗎啡陽性及可待因陽性
    反應，始知上情。
二、案經嘉義市政府警察局第一分局報請臺灣嘉義地方院檢察署
    檢察官偵查起訴。
    理  由
一、訊據被告甲○○對於上開事實均坦承不諱；參以九十七年三
    月二十四日下午四時十分許，採得被告尿液送驗，其結果呈
    嗎啡（按施用海洛因後，經人體之水解代謝作用，會呈嗎啡
    陽性反應）陽性及可待因陽性反應等情，此有同意書、高雄
    市立凱旋醫院濫用藥物尿液檢驗報告、嘉義市警察局第一分
    局竹園所查獲毒品危害防制條例案尿液送驗姓名對照表各乙
    紙附卷可稽，均足徵被告上開自白確與事實相符，應堪採信
    。又被告前於九十二年間因施用毒品案件，經本院以九十二
    年度毒聲字第九０二號裁定令入戒治處所施以強制戒治，迄
    九十三年一月九日因毒品危害防制條例修正施行而免除戒治
    等情，此有臺灣高等法院被告全國前案紀錄表乙份在卷可參
    。是被告於強制戒治執行完畢釋放後，五年內再犯本件施用
    海洛因犯行，至堪認定，應依法論科。
二、按海洛因係屬毒品危害防制條例所定之第一級毒品，故核被
    告所為，係犯毒品危害防制條例第十條第一項之施用第一級
    毒品罪；其施用前持有海洛因之低度行為，為施用之高度行
    為所吸收，不另論罪。又被告前於因違反毒品危害防制條例
    案件，經本院以九十二年度訴字第五二五號判處有期徒刑七
    月確定；復於九十三年間因違反毒品危害防制條例案件，經
    本院以九十三年度嘉簡字第三三二號判處有期徒刑六月，如
    易科罰金，以銀元三百元折算一日確定，上開二罪接續執行
    ，於九十四年三月十四日縮短刑期假釋出監，並付保護管束
    ，迄九十四年四月六日保護管束期滿，未經撤銷，視為執行
    完畢；又於九十五年間因搶奪等案件，經本院以九十五年度
    訴字第一九八號判處應執行有期徒刑一年四月確定，後經裁
    定減刑為應執行有期徒刑八月；再於九十五年間因違反毒品
    危害防制條例案件，經本院分別判處有期徒刑六月、有期徒
    刑七月及有期徒刑四月，再經定其應執行刑為有期徒刑一年
    三月確定，後經裁定減刑為應執行有期徒刑七月又十五日確
    定，上開減刑後之有期徒刑均得易科罰金，迄九十六年十二
    月十日易科罰金執行完畢等情，則有被告之臺灣高等法院被
    告全國前案紀錄表乙份附卷可佐，其於五年內故意再犯本件
    有期徒刑以上之罪，為累犯，應依刑法第四十七條第一項加
    重其刑。爰審酌被告高中肄業之智識程度，前有竊盜、搶奪
    、違反毒品危害防制條例前科之素行，且曾因施用毒品而經
    觀察、勒戒及強制戒治程序，竟未思悔改，顯然缺乏禁絕毒
    害決心，然念及施用毒品犯行係屬戕害自身健康之行為，尚
    未危害他人，且被告於本院審理中能坦承犯行，其態度尚稱
    良好等一切情狀，量處如主文所示之刑，以資懲儆。
據上論斷，應依刑事訴訟法第二百七十三條之一第一項、第二百
九十九條第一項前段，毒品危害防制條例第十條第一項，刑法第
十一條前段、第四十七條第一項，判決如主文。
本案經檢察官陳則銘到庭執行職務。
中    華    民    國    97    年    8    月    29     日
                  刑事第一庭     法  官  曾宏揚
上列正本證明與原本無異。
如不服本判決，應於判決送達後十日內向本院提出上訴狀，上訴
書狀依法應敘述具體理由，如未敘述具體理由者，應於上訴期間
屆滿後二十日內補提理由書於本院（均應附繕本）。
中    華    民    國    97    年    8    月    29     日
                                 書記官  陳慶昀
附錄論罪科刑法條：
毒品危害防制條例第10條第1項
施用第一級毒品者，處 6 月以上 5 年以下有期徒刑。


司法院資訊處製作；財團法人民間司法改革基金會備份。
